【裁判字號】    98,易,1130
【裁判日期】    981231
【裁判案由】    傷害
【裁判全文】
臺灣屏東地方法院刑事判決              98年度易字第1130號
公  訴  人  臺灣屏東地方法院檢察署檢察官
被      告  乙○○
上列被告因傷害案件，經檢察官提起公訴（98年度偵字第6719號
），嗣因被告就被訴事實為有罪之陳述，經本院裁定適用簡式審
判程序審理，判決如下：
    主  文
乙○○犯傷害罪，處有期徒刑貳月，如易科罰金，以新臺幣壹仟
元折算壹日。
    事  實
一、乙○○於民國98年8 月25日9 時許，在屏東縣東港鎮豐漁里
    國立東港高級海事水產職業學校堤防上，因釣魚位置問題，
    與甲○○發生爭執，乙○○心有未甘，乃前往某不知名漁船
    上拿取1 把已生鏽漁刀（未扣案），返回上開堤防處找甲○
    ○理論。乙○○與甲○○見面後再次發生爭吵，乙○○竟基
    於傷害之犯意，先以漁刀劃過甲○○左手臂，復持漁刀架住
    甲○○脖子，再以漁刀劃過甲○○脖子，致甲○○受有頸部
    （5 公分）及左上肢（4x2 公分）割傷、挫傷等傷害。
二、案經甲○○訴由屏東縣政府警察局東港分局報告臺灣屏東地
    方法院檢察署檢察官偵查起訴。
    理  由
一、按本件被告所犯係死刑、無期徒刑、最輕本刑為3 年以上有
    期徒刑以外之罪，其於準備程序就被訴事實為有罪之陳述，
    經本院告知簡式審判程序之旨，並聽取其與公訴人之意見後
    ，認無不得或不宜改依簡式審判程序進行之情事，依刑事訴
    訟法第273 條之1 第1 項規定，當庭裁定本件行簡式審判程
    序，合先敘明。
二、上揭犯罪事實，業據被告於本院審理中坦承不諱，此外並有
    證人即告訴人甲○○於警詢、偵查中之陳述及證述、輔英科
    技大學附設醫院診斷證明書、現場及告訴人受傷情形照片等
    在卷可稽，足認被告前揭自白與事實相符，本案事證明確，
    被告犯行堪以認定。
三、次查被告雖於本院審理時坦承傷害犯行，惟又稱伊是用刀背
    打的，不是割的云云。惟查就警卷內所附被害人頸部受傷之
    照片（警卷18頁），被告明白表示該傷確係伊造成的沒錯，
    是伊（把刀）拖下來時割傷的等語，並參以該照片中被害人
    頸部確受有割傷之傷勢，則被告確有持漁刀割傷被害人之行
    為洵可認定，被告前開所辯顯係其避重就輕之詞不足採信。
四、核被告所為，係犯刑法第277 條第1 項普通傷害罪。被告前
    後對被害人持漁刀攻擊被害人頸部及左手臂之犯行，其犯罪
    時間、地點均屬密切接近，客觀上足認係單一行為之多次舉
    動，侵害法益種類亦屬相同，且被告主觀上所認識者亦應屬
    基於單一犯意所為之接續舉動，應包括於一行為予以評價為
    接續犯。爰審酌被告僅因細故與被害人發生爭執，不思循理
    性平和方式解決問題，竟即持漁刀動手傷人，且犯後至今猶
    未與告訴人等人達成和解等情，本應嚴懲，惟念被告並無前
    科，素行尚可，此有臺灣高等法院被告前案紀錄表在卷可佐
    ，犯後亦已坦承犯行，及斟酌被害人所受傷勢、被告犯罪手
    段、犯罪目的，並兼衡其經濟狀況及智識程度等一切情狀，
    量處如主文所示之刑，並諭知易科罰金之折算標準如主文所
    示。至被告所持用以傷害被害人之漁刀，既非被告所有亦未
    扣案，又無證據足認係違禁物，本院自無從加以沒收，並予
    述明。
據上論斷，應依刑事訴訟法第273 條之1 第1 項、第299 條第1
項前段，刑法第277 條第1 項、第41條第1 項前段，刑法施行法
第1 條之1 ，判決如主文。
本案經檢察官劉昀到庭執行職務。
中    華    民    國    98    年    12    月    31    日
                  刑事第一庭    法  官  黃紀錄
以上正本證明與原本無異。
如不服本判決應於收受判決後10日內向本院提出上訴書狀，並
應敘述具體理由；其未敘述上訴理由者，應於上訴期間屆滿後
20日內向本院補提理由書（均須按他造當事人之人數附繕本）
「切勿逕送上級法院」。
中    華    民    國    98    年    12    月    31   日
                                    書記官  戴仲敏

司法院資訊處製作；財團法人民間司法改革基金會備份。
